【裁判字號】    92,連易,7
【裁判日期】    920520
【裁判案由】    偽造文書等
【裁判全文】
福建金門地方法院刑事判決                            九十二年度連易字第七號
    公  訴  人  福建金門地方法院檢察署檢察官
    被      告  甲○○
                        大陸地.
                陳善仁
                        大陸地.
右列被告因偽造文書等案件，經檢察官提起公訴（九十二年度連偵字第五、十六號）
，及移送併辦（九十二年連偵字第二十七號），本院判決如左：
    主  文
甲○○共同偽造公印文，處有期徒刑捌月。
陳善仁違反不得使大陸地區人民非法進入台灣地區之規定，處有期徒刑拾月。
扣案偽造之「陳輝國」中華民國台灣地區旅行證乙張沒收。
    事  實
一、甲○○與綽號「馬祖老陳」之陳善仁均係大陸地區人民，陳善仁明知不得使大陸
    地區人民非法進入台灣地區，得知甲○○為赴台灣地區打工賺錢，乃與甲○○、
    年籍不詳綽號「大陸老陳」之成年大陸人民共同基於未經許可入境及偽造特種文
    書之犯意聯絡，於民國（下同）九十二年一月初，打電話至甲○○家中要求甲○
    ○提供照片給綽號「大陸老陳」之大陸人民，偽造中華民國台灣地區旅行證，甲
    ○○則以人民幣五萬元之代價交付之，並於同年月十三日二十時許，陳善仁為使
    甲○○得以非法進入台灣地區，由綽號「大陸老陳」之大陸人民安排甲○○從大
    陸福建省連江縣黃岐港搭船出發，並於同日二十三時許未經主管機關許可而從馬
    祖北竿島入境，陳善仁則於岸上接應並交付偽造之「陳輝國」中華民國台灣地區
    旅行證乙張予甲○○，陳善仁明知甲○○係非法入境之大陸人民，竟基於容留藏
    匿人犯之犯意，帶甲○○前往北竿鄉宏瑞大飯店住宿，陳善仁與甲○○二人並基
    於連續行使偽造特種文書之犯意聯絡，由陳善仁持該偽造證件交由飯店櫃臺人員
    登記住宿旅客資料於宏瑞大飯店住宿旅客登記表上，次日（十四日）上午，陳善
    仁並陪同甲○○搭乘計程車至北竿白沙碼頭搭船至南竿福澳碼頭，欲安排甲○○
    搭乘台馬輪前往台灣基隆市，嗣於同日八時四十分許，甲○○持前開偽造證件於
    福澳港旅客大樓通關時，遭警方當場查獲並循線追查上情。
二、案經海岸巡防署連江機動查緝隊報請及法務部調查局馬祖調查站移送福建金門地
    方法院檢察署檢察官偵查起訴。
    理  由
一、訊之被告甲○○就前開犯罪事實坦承不諱，惟被告陳善仁則矢口否認，辯稱：我
    是在北竿認識他的，我當日是在北竿拜拜，在路上我遇見他，他跟我說身上沒有
    錢，我就帶他跟我一起去住飯店云云。經查：被告陳善仁曾以電話聯絡甲○○及
    於九十二年一月十三日如何接應被告甲○○未經許可入境、如何安排甲○○於同
    日住宿於北竿宏瑞大飯店，並共同行使偽造「陳國輝」中華民國台灣地區旅行證
    使該飯店櫃臺人員登記、購買台馬輪船票之犯罪事實，業據被告甲○○於本院審
    理中陳述明確，並經被告甲○○當庭指認被告陳善仁即是綽號「馬祖老陳」無訛
    ，此有宏瑞大飯店住宿旅客登記表影本乙份、扣案北竿至南竿船票、台馬輪南竿
    至基隆之船票附卷可憑。扣案之「陳國輝」中華民國台灣地區旅行證乙張經送鑑
    定屬偽造旅行證，此有內政部警政署入出境管理局中華民國九十二年三月七日境
    平盛字第０九二０００八七七六號函在卷足憑，本件事證明確，被告陳善仁所辯
    顯不可採，不足採信，被告等二人犯行，應堪認定。
二、核被告等二人所為，均係犯刑法第二百十二條偽造特種文書罪、第二百十六條行
    使偽造特種文書罪、第二百十八條第一項偽造公印文罪（公訴人誤載為二百十七
    條第一項，應予更正）及國家安全法第六條第一項、第三條第一項未經許可入境
    之罪。被告等二人所犯上開四罪間，均有犯意聯絡及行為分擔，為共同正犯，又
    被告等二人與另名年籍不詳綽號「大陸老陳」之大陸人民，就偽造特種文書罪、
    偽造公印文罪及未經許可入境罪等三罪間，亦有犯意聯絡及行為分擔，亦為共同
    正犯。被告陳善仁另犯台灣地區與大陸地區人民關係條例第七十九條第一項、第
    十五條第一項第一款非法使大陸地區人民進入台灣地區罪及刑法第一百六十四條
    第一項藏匿人犯罪（公訴人漏未論述，惟基本社會事實同一，本院一併予以審理
    ，附此續明）。被告等二人所犯偽造特種文書之低度行為為行使偽造特種文書之
    高度行為所吸收，不另論罪。被告等二人前後二次行使偽造特種文書之犯行，時
    間緊接，犯罪構成要件相同，顯係基於概括犯意為之，為連續犯，應依刑法第五
    十六條之規定，以一罪論，並依法加重其刑。又被告等二人就連續行使偽造特種
    文書罪、偽造公印文罪與違反國家安全法未經主管機關許可入境罪等三罪間，有
    方法結果之牽連關係，為牽連犯，應依刑法第五十五條後段之規定，從一重論以
    偽造公印文罪。又被告陳善仁所另犯非法使大陸地區人民進入台灣地區罪、藏匿
    人犯罪與前開偽造公印文罪間，亦有方法結果之牽連關係，為牽連犯，應依刑法
    第五十五條後段之規定，從一重論以台灣地區與大陸地區人民關係條例第七十九
    條第一項、第十五條第一項第一款非法使大陸地區人民進入台灣地區罪。爰審酌
    被告犯罪動機、目的、犯罪所造成之損害、犯後態度等一切情狀，量處如主文所
    示之刑，以示警懲。扣案偽造之「陳輝國」中華民國台灣地區旅行證乙張，為被
    告甲○○供犯罪所用，且為被告甲○○所有，業據其供承在卷，應依刑法第三十
    八條第一項第二款宣告沒收。
據上論斷，應依刑事訴訟法第二百九十九條第一項前段、刑法第十一條前段、二十八
條、五十五條、五十六條、第三十八條第一項第二款、第一百六十四條第一項、第二
百十二條、第二百十六條、二百十八條、國家安全法第六條第一項、第三條第一項，
台灣地區與大陸地區人民關係條例第七十九條第一項、第十五條第一項第一款，罰金
罰鍰提高標準條例第一條前段，判決如主文。
本案經檢察官徐錫祥到庭執行職務。
中      華      民      國      九十二    年      五      月    二十    日
                                          福建金門地方法院連江刑事庭
                                                  法  官  葉  珊  谷
右判決正本證明與原本無異。
對於本件判決如有不服，應於收受送達後十日內向本院提出上訴書狀，上訴於福建高
等法院金門分院，並按他造當事人之人數附具繕本。
中      華      民      國      九十二    年      五      月    二十    日
                                                  書記官  林  長  貴
附錄本案論罪科刑法條
刑法
第一百六十四條第一項：
藏匿犯人或依法逮捕拘禁之脫逃人或使之隱避者，處二年以下有期徒刑
、拘役或五百元以下罰金。
第二百十二條：
偽造、變造護照、旅券、免許證、特許證及關於品行、能力服務或其他相類之證書、
介紹書，足以生損害於公眾或他人者，處一年以下有期徒刑、拘役或三百元以下罰金
。
第二百十六條：
行使第二百十條至第二百十五條之文書者，依偽造、變造文書或登載不實事項或使登
載不實事項之規定處斷。
第二百十八條第一項：
偽造公印或公印文者，處五年以下有期徒刑。
國家安全法第三條第一項：
人民入出境，應向內政部警政署入出境管理局申請許可。未經許可者，不得入出境。
第六條第一項：
違反第三條第一項規定未經許可入出境者，處三年以下有期徒刑、拘役或科或併科新
臺幣九萬元以下罰金。
台灣地區與大陸地區人民關係條例第七十九條第一項：
違反第十五條第一款規定，處五年以下有期徒刑、拘役或科或併科新台幣五十萬以下
罰金。
第十五條第一項第一款：
左列行為不得為之：
使大陸地區人民非法進入台灣地區。


司法院資訊處製作；財團法人民間司法改革基金會備份。
